Minutes et répertoires du notaire François II DIONIS, 16 octobre 1699 - 30 octobre 1744 (étude III)
Archives nationales
- Minutes de François II DIONIS, 16 octobre 1699 - décembre 1744; MC/ET/III/784 - MC/ET/III/920
  - Minutes. 1740, juillet - 1740, décembre, juillet 1740 - décembre 1740; MC/ET/III/900
    - Partage de la succession de Jean Voiriot entre sa veuve et ses enfants., 7 juillet 1740; MC/ET/III/900
      Masse successorale: 2.141 livres de rente.
    - GIRAUD Arnoult maître serrurier rue de fbg Saint-Antoine § Mariage, 21 juillet 1740; MC/ET/III/900
    - LA BOURDONNAY (Mahè de) § Signature sur une Quittance, 5 août 1740; MC/ET/III/900
      quittance; La Bourdonnay, Mahè de
    - Inventaire après décès de Jacques Joseph Le Boiteulx, prêtre du séminaire de Saint-Sulpice, demeurant rue du Vieux-Colombier, dont la prisée de la bibliothèque par Marais de Laborde, huissier priseur de l'avis de Jean-Baptiste Bauchesne, marchand libraire quai des Grands-Augustins (400 numéros)., 8 août 1740; MC/ET/III/900
      Précisions sur les fonctions: huissier priseur; libraire (marchand)
      inventaire après décès; Grands-Augustins (quai des); Vieux-Colombier (rue du); Le Boiteulx, Jacques Joseph; Laborde, Marais de; Bauchesne, Jean-Baptiste; prêtre; commissaire-priseur; libraire
    - LE GOUPIL Claude Thomas marchand Tapissier rue du Puy § Mariage, 10 août 1740; MC/ET/III/900
    - MARION Pierre maître maçon rue d'Antoine § Transaction, 28 septembre 1740; MC/ET/III/900
      accord; Marion, Pierre
  - Minutes. 1741, MC/ET/III/901
    - THIBAULT DE MONTIGNY (Louis), maître peintre, quai Pelletier § Mariage de son fils, 22 janvier 1741; MC/ET/III/901
      contrat de mariage; Thibault de Montigny, Louis
    - Chaudronnier § Inventaire de Gilles AUGER maître chaudronniers rue Aubry le Boucher. Nombreux outils, 16 février 1741; MC/ET/III/901
    - DRAPIER § Inventaire après décès de Jacques Lallis - Nombreux coupons de draps différents, 7 avril 1741; MC/ET/III/901
    - Dubuat René, maître peintre § Notoriété après son décès, 25 avril 1741; MC/ET/III/901
      notoriété; Dubuat, René
    - Tabutin Charles, maître menuisier § Bail à .., 14 juin 1741; MC/ET/III/901
    - TREMEAU Jean Baptiste maître maçon entrepreneur de bâtiments § mariage de sa belle fille, 15 juin 1741; MC/ET/III/901
      contrat de mariage; Tremeau, Jean Baptiste
    - Testament dicté par Charles-Anne-Augustin Le Boiteulx de Gormond, ancien secrétaire général de l'artillerie, demeurant à l'Arsenal., 21 juillet 1741; MC/ET/III/901
      LEGS DE TABLEAUX.
      Quatre tableaux de dévotion, par Cani ou Cany, légués à M. Duché de Pasty.
      Portrait de feue Madame Le Boiteulx de Gormond, par Tocqué, légué à Mme Dionis.
      Quatre miniatures de Werner, léguées à Mr Quienot.
      Documents du Minutier central concernant l'histoire de l'art (1700-1750), par Mireille Rambaud, tome II [études I à X, soit 2357 actes], Paris, Archives nationales, 1971, p. 906 (instrument de recherche imprimé dématérialisé, certaines notices sont plus détaillées dans la version intégrale accessible en ligne par la rubrique 'Autres instruments de recherche', voir contexte dans le Plan d’orientation général - Notaires de Paris, guides thématiques du Minutier).
    - CHERIEU André maître serrurier rue de Charenton § Consentement, 26 septembre 1741; MC/ET/III/901
    - Menuisier § Contrat d'apprentissage par lequel Charles Debutin, maître menuisier, rue du Puits, promet enseigner le métier à Joseph Chastelin âgé de 15 ans, pendant 6 ans, sans deniers déboursés., 5 octobre 1741; MC/ET/III/901
      contrat d'apprentissage; Debutin, Charles; Chastelin, Joseph
    - JACQUIN Jean maître charpentier rue du fbg Saint-Martin § Obligation envers un compagnon charpentier pour ouvrages faits dans une maison rue Saint-Thomas du Louvre pour le sieur Mologue secrétaire du roi., 20 décembre 1741; MC/ET/III/901
  - Minutes. 1742, MC/ET/III/902
    - HUVÉ Nicolas conducteur de bâtiment à Parcily § Mariage, 1er février 1742; MC/ET/III/902
    - BOUDET Jean maître menuisier rue Beaubourg § Notoriété, 26 mai 1742; MC/ET/III/902
    - Serrurier § Contrat d'apprentissage par lequel André DELAPORTE, maître serrurier rue de l'Homme Armé promet d'enseigner le métier à Alexis Painvin âgé de 18 ans, pendant 5 ans sans débours., 1er juillet 1742; MC/ET/III/902
    - Menuisier § Contrat d'apprentissage par lequel Louis Dardenne, maître menuisier, rue Saint-Croix de la Bretonnerie, promet enseigner le métier à Claude Picot, âgé de 13 ans 1/2, pendant 6 ans moyennant 100 livres., 9 juillet 1742; MC/ET/III/902
      contrat d'apprentissage; Dardenne, Louis; Picot, Claude
    - Vente de biblothèque par Michel Claude Boileau, avocat au Parlement, demeurant rue Bourtibourg, à Dominique Michel Claude Boileau son fils, avocat au Parlement, demeurant rue Sainte-Croix-de-la-Bretonnerie., 24 août 1742; MC/ET/III/902
      acte de vente; Bourg-Tibourg (rue du); Sainte-Croix-de-la-Bretonnerie (rue); Boileau, Michel Claude; Boileau, Dominique Michel Claude; avocat
  - Minutes. 1743, MC/ET/III/903
    - VALLOIS Jacques Christophe maître maçon rue de Graviliers § Transport, 30 avril 1743; MC/ET/III/903
      Vallois, Jacques François
    - MOUSSEUX Louis Gabriel entrepreneur de bâtiments à Fontainebleau § Bail de l'hôtel de Nesle à Fontainebleau, 18 novembre 1743; MC/ET/III/903
  - Minutes. 1744, janvier - 1744, août, janvier 1744 - août 1744; MC/ET/III/904
    - Notoriété concernant Jacques Morin, maître de clavecin, demeurant rue des Deux-Ponts., 2 mars 1744; MC/ET/III/904
      notoriété; Morin, Jacques; musicien; Deux-Ponts (rue des)
    - Maître menuisier § Contrat d'apprentissage par lequel Charles Tabutin, maître menuisier, s'engage à enseigner le métier à Jean Georges Dronis, 8 juin 1744; MC/ET/III/904
      contrat d'apprentissage; Tabutin, Charles; Dronis, Jean Georges
    - DROUET Pierre maître maçon; rue des Rosices § Convention, 24 juillet 1744; MC/ET/III/904
      Drouet, Pierre
  - Minutes. 1744, septembre - 1744, décembre, septembre 1744 - décembre 1744; MC/ET/III/905
    1744, septembre à août: actes dressés par François II Dionis.
    1744, novembre et décembre: actes dressés par Simon Girault.
    - LATÊ NIERE François maître serrurier rue de Bercy § Bail à .., 24 octobre 1744; MC/ET/III/905
  - Minutes (constitutions de rentes publiques). 1700, mars, mars 1700; MC/ET/III/906
    Édit de décembre 1699, divers millions sur aides et gabelles.
    - ALCON Jacques maître tapissier § Constitution de rente à sa veuve, 18 mars 1700; MC/ET/III/906
    - GANA Joseph maître doreur rue de la Verrerie § Constitution à .. de 200 livres de rentes sur la Ville, ou capital de 4.000 livres, 23 mars 1700; MC/ET/III/906
    - Carré Pierre, peintre, rue du Coq § Constitution à .. de 300 livres de rentes, sur les Aides et Gabelles, ou capital de 6.000 livres., 23 mars 1700; MC/ET/III/906
      constitution de rente; Carré, Pierre
  - Minutes (constitutions de rentes publiques). 1709, 26 mars, 26 mars 1709; MC/ET/III/907
    Édit d'avril 1706, divers millions sur aides et gabelles.
  - Minutes (constitutions de rentes publiques). 1714, janvier - 1714, février, janvier 1714 - février 1714; MC/ET/III/908/A
    Édit de décembre 1713, 9 et 14 millions sur les aides, gabelles et grosses fermes.
    ET/III/908
  - Minutes (constitutions de rentes publiques). 1714, mars - 1714, 19 avril, mars 1714 - 19 avril 1714; MC/ET/III/908/B
    Édit de décembre 1713, 9 et 14 millions sur les aides, gabelles et grosses fermes..
    ET/III/908 bis
    - YON Jean Baptiste Vincent marchand orfèvre rue de l'Arbre sec § Constitution, 12 mars 1714; MC/ET/III/908/B
    - Remy Jacques, maître menuisier, rue Bourg-Tibourt § Constitution, 5 avril 1714; MC/ET/III/908/B
  - Minutes (constitutions de rentes publiques). 1714, 20 avril - 1714, mai, 20 avril 1714 - mai 1714; MC/ET/III/909
    - Carré Pierre, peintre, à Tournai § Constitution de rente, 28 juin 1714; MC/ET/III/909
  - Minutes (constitutions de rentes publiques). 1714, juin, juin 1714; MC/ET/III/910
    Édit de décembre 1713, 9 millions sur aides, gabelles et grosses fermes.
  - Minutes (constitutions de rentes publiques). 1714, juillet, juillet 1714; MC/ET/III/911
    - Desveux Henri, marchand orfèvre, à Amboise § Constitution de rente, 23 juillet 1714; MC/ET/III/911
      constitution de rente; Desveux, Henri
    - Constitution par le prévôt des marchands et les échevins de Paris de 40 livres de rente perpétuelle sur les aides et gabelles, au profit de François Arnyer et Claude Huot, sa femme, moyennant 1.000 livres., 27 juillet 1714; MC/ET/III/911
  - Minutes (constitutions de rentes publiques). 1714, août - 1714, septembre, août 1714 - septembre 1714; MC/ET/III/912/A
    Édit de décembre 1713, divers millions sur aides et gabelles.
    ET/III/912
    - LE ROY Charles maître doreur rue de la Mortellerie § Constitution, 2 août 1714; MC/ET/III/912/A
  - Minutes (constitutions de rentes publiques). 1714, octobre - 1714, décembre, octobre 1714 - décembre 1714; MC/ET/III/912/B
    Édit de décembre 1713.
    ET/III/912 bis
    - LE ROX Charles maître doreur rue de la Mortellerie § Constitution de rente, 6 décembre 1714; MC/ET/III/912/B
    - GOURDIN (Gilles), maître peintre, rue du faubourg Saint-Antoine § Constitution de rente, 6 décembre 1714; MC/ET/III/912/B
  - Minutes (constitutions de rentes publiques). 1715, MC/ET/III/913
    Édit de décembre 1713, 9, 14 et 30 millions sur aide et grosses fermes.
    - DOYNEL Pierre maître menuisier rue d'Argenteuil § Constitution, 6 décembre 1715; MC/ET/III/913
  - Minutes (constitutions de rentes publiques). 1720, juin - 1720, août, juin 1720 - août 1720; MC/ET/III/914
    Édits de mai et juin 1720, 25 millions sur aides et gabelles.
  - Minutes (constitutions de rentes publiques). 1720, octobre - 1720, novembre, octobre 1720 - novembre 1720; MC/ET/III/915
  - Minutes (constitutions de rentes publiques). 1720, décembre, décembre 1720; MC/ET/III/916
  - Minutes (constitutions de rentes publiques). 1721, janvier - 1721, février, janvier 1721 - février 1721; MC/ET/III/917
    Édit de juin 1720, 25 millions sur aides et gabelles.
  - Minutes (constitutions de rentes publiques). 1721, MC/ET/III/918/A
    Édit d'août 1720, 4 millions sur aides et gabelles.
    Édits de Bretagne, délibération du 6 octobre 1720, 507-793 livres.
    ET/III/918
    - COLLAS Jean marchand tapissier rue Simon le France § Constitution à sa veuve, 19 mars 1721; MC/ET/III/918/A
    - Baudot Pierre, marchand orfèvre § Constitution de rente, 8 mai 1721; MC/ET/III/918/A
      constitution de rente; Baudot, Pierre
  - Minutes (constitutions de rentes publiques). 1721, avril, avril 1721; MC/ET/III/918/B
    ET/III/918 bis
    - GOURDIN (GILLES), maître peintre, rue du faubourg Saint-Antoine § Constitution de rente, 30 avril 1721; MC/ET/III/918/B
    - LE ROY (Charles) maître peintre rue de la Mortellerie § Constitution de 87 livres de rentes sur les aides et goseler au capital de 2.680 livres; Autre de 33 livres le minefois, au capital de 1320 ll., 30 avril 1721; MC/ET/III/918/B
      constitution de rente; Le Roy, Charles
  - Minutes (constitutions de rentes publiques). 1724, janvier - 1724, février, janvier 1724 - février 1724; MC/ET/III/919/A
    Édit d'août 1723, 4 millions de rentes viagères sur les tailles.
    ET/III/919
  - Minutes (constitutions de rentes publiques). 1724, mars - 1724, avril, mars 1724 - avril 1724; MC/ET/III/919/B
    ET/III/919 bis
  - Minutes (constitutions de rentes publiques). 1724, juillet - 1724, décembre, juillet 1724 - décembre 1724; MC/ET/III/920
    1724, juillet, septembre à décembre. 1724, juillet, septembre à décembre: édit de janvier 1724, 4 millions de rentes viagères sur les tailles..
    - BRUNDY Jacques architecte et Anne Garnier sa femme § Constitution de rente, par le curateur de leur procureur J.B. Cesar de Lamarre, sur la tête de leur fils Jacques de 49 livres de rentes Nogère de la Viler sur les tailles au capital de 1225 livres; Autre dans le Merlot pour 48 ll. au capital de 1900 ll; Autre pour 48 ll. capital 1200ll., 19 octobre 1724; MC/ET/III/920
      constitution de rente; Brundy, Jacques
    - PRUDHOMME François, maître peintre, Cimetière Saint-Jean § Constitution de rente, 20 décembre 1724; MC/ET/III/920
      constitution de rente; Prudhomme, François
- Répertoire(s) de François II DIONIS, 16 octobre 1699 - 30 octobre 1744; MC/RE/III/12
  - Répertoire. 1699, 16 octobre - 1744, 30 octobre, 16 octobre 1699 - 30 octobre 1744; MC/RE/III/12
    Informations concernant le classement et la cotation:
    Le niveau inférieur de description, quand il existe, correspond aux mentions d'actes contenues dans le répertoire. Parmi celles-ci, certaines peuvent y être décrites, de manière plus ou moins détaillée. Pour consulter l'acte proprement dit, il convient de rechercher la cote au niveau des articles (registre ou liasse) des minutes du notaire (cote de type 'MC/ET').